【裁判字號】    89,交易,110
【裁判日期】    890607
【裁判案由】    過失致死
【裁判全文】
臺灣雲林地方法院刑事判決
    公  訴  人  臺灣雲林地方法院檢察署檢察官
    被      告  甲○○
                乙○○
右列被告因過失致死案件，經檢察官提起公訴（八十九年度調偵字第八四號），本院
判決如左：
    主  文
甲○○服用酒類，不能安全駕駛動力交通工具而駕駛，處有期徒刑參月；又因過失致
人於死，處有期徒刑拾壹月，應執行有期徒刑壹年。
乙○○因過失致人於死，處有期徒刑壹年肆月，緩刑肆年。
    事  實
一、甲○○曾於民國（下同）八十年間因詐欺案，經台灣高等法院台中分院判處有期
    徒刑一年確定，於八十四年二月三日縮短刑期執行完畢（不構成累犯），猶不警
    愓，明知其服用酒類意識不清之際，不能安全駕駛動力交通工具，竟於八十九年
    二月七日五時許，酒精測試高達每公升０．八０亳克，仍駕駛ＮＭ－０六六九號
    自用小客車，自東往西行駛，途經雲林縣東勢鄉○○路口之交岔路口處，原應注
    意該路段限速四十公里，及注意車前狀況，並隨時採取必要之安全措施，其竟疏
    於注意車前狀況及交岔路口左右來車，並以五十至五十五公里之速度超速行駛，
    適有乙○○駕駛車號Ｖ二－七０七一號自用小客車，自北往南方向駛來，亦疏於
    車前狀況及交岔路口左右來車，又未遵守燈光號誌指示擅自闖越紅燈，而依當時
    晴天、路面無缺陷、無障礙物、視距良好等情形，又非不能注意之情事，雙方竟
    均因上揭過失，遂在前揭地點甲○○駕駛之ＮＭ－０六六九號自用小客車車頭撞
    擊乙○○駕駛之Ｖ二－七０七一號自用小客車左側，乙○○車再失控撞上路旁建
    物柱子，致乙○○所搭載之邱家偉受有出血性休克、頭、胸、腹部鈍挫傷，邱蔡
    素貞受有血氣胸、肋骨骨折，經送醫不治死亡，丙○○受有左鎖骨骨折，邱詹長
    受有胸部挫傷併左側血氣胸及第二至九肋骨骨折、腹部挫傷併橫膈破裂、脾臟破
    裂、十二指腸嚴重裂傷、左臏骨及股骨開放性骨折、右股骨骨折等傷害。甲○○
    在有偵查犯罪職務之公務員發覺前，即主動向雲林縣警察局台西分局安南派出所
    警員報案自首，並接受裁判。
二、案經甲○○自首及被害人丙○○、邱詹長告訴臺灣雲林地方法院檢察署檢察官偵
    查起訴。
    理  由
一、訊據被告甲○○、乙○○固不否認駕車肇事之事實，惟被告甲○○辯稱：伊有喝
    酒係事實，但係因被告乙○○闖越紅燈衝過來才肇事云云。被告乙○○則辯稱：
    當時進入車道時係黃燈非闖紅燈，被告甲○○車子就衝過來肇事云云。
二、經查，被告甲○○、乙○○對於右揭駕車肇事之事實供承不諱，核與告訴人指訴
    之情節大致相符，復有道路交通事故調查報告表、現場照片等在卷可佐。而被害
    人邱家偉因出血性休克、頭、胸、腹部鈍挫傷，邱蔡素貞因血氣胸、肋骨骨折等
    傷因而死亡，亦經檢察官督同檢驗員相驗屬實，填有驗斷書、相驗屍體證明書、
    勘驗筆錄等附卷可稽。丙○○受有左鎖骨骨折，邱詹長受有胸部挫傷併左側血氣
    胸及第二至九肋骨骨折、腹部挫傷併橫膈破裂、脾臟破裂、十二指腸嚴重裂傷、
    左臏骨及股骨開放性骨折、右股骨骨折等傷害，有童綜合教學醫院及長庚紀念醫
    院診斷證明書各一紙附卷足憑。
三、按行車速度，依標誌之規定，無標誌者，在市區道路，時速不得超過四０公里；
    又汽車行駛至交岔路口，其行進、轉彎，應遵守燈光號誌或交通警察之指示；及
    汽車行駛時，駕駛人應注意車前狀況，並隨時採取必要之安全措施，道路交通安
    全規則第九十三條第一項第一款、第九十四條第三項、第一百零二條第一項第一
    款分別定有明文。且依當時天氣為晴天、路面乾燥、無缺陷、無障礙物、視距良
    好等情況，並無不能注意之情事。然被告甲○○於警偵訊及本院審理均坦承飲酒
    之事實不諱，並有雲林縣警察局台西分局警員所製酒精濃度檢測表一紙在卷可資
    佐證。按汽車駕駛人飲酒後吐氣超過每公升０．二五毫克以上者，不得駕車，道
    路交通安全規則第一百十四條第二款定有明文。又呼氣中酒精濃度每公升０．五
    五毫克或血液中酒精濃度在０．一一％以上，參考德國、美國之標準，肇事率為
    一般正常人之十倍，認為已達「不能安全駕駛」之標準，此有法務部於八十八年
    五月十日邀集交通部、行政院衛生署、內政部警政署、中央警察大學等單位相關
    人員召開之「研商訂定刑法第一百八十五條之三『服用毒品、麻醉藥品、酒類或
    其他相類之物，不能安全駕駛交通工具』之認定標準」會議結論可參。而被告甲○○成於右揭時、地酒後駕車，為警測出之呼氣中酒精濃度高達每公升０．八０
    毫克，參考上開會議結論，此一程度顯已無法安全駕駛動力交通工具，況被告甲○○並因酒後駕車肇事，益足印證其已無安全駕駛之能力。又依據肇事現場測得
    被告甲○○之剎車痕為十三．三公尺，經換算其行車速度應為每小時五十至五十
    五公里，明顯違反該路段限速四十公里之規定，而超速行駛，是其既無安全駕駛
    能力，又未注意左右來車且超速行駛，以致發生本件行車事故，其行為顯有過失
    ，被告乙○○於本件事故雖有過失，仍無卸被告甲○○過失責任之成立，被告甲○○所辯自不足採信。次查，被告乙○○於警訊時亦已坦承於上開交岔路口擅闖
    紅燈之事實，核與被告甲○○指訴之情節相符，被告乙○○於事後翻異其供，否
    認擅闖紅燈一節，亦顯不足採，其擅自闖越紅燈，又未注意左右來車，致發生本
    件行車事故，其過失之責任甚為灼然，亦不因被告甲○○上開過失而免其過失之
    責任。被害人邱家偉、邱蔡素貞確因本件車禍死亡，被害人丙○○、邱詹長因本
    件事故受傷，已如上述，被告二人過失行為與被害人之死亡、受傷間有相當之因
    果關係，其等過失犯行均洵堪認定。
二、核被告乙○○所為，係犯刑法第二百七十六條第一項之過失致死罪（丙○○、邱
    詹長傷害部分對乙○○不提告訴），又被告乙○○一行為而致邱家偉、邱蔡素貞
    死亡，為想像競合犯，應從一過失致死罪處斷；被告甲○○所為，係犯刑法一百
    八十五條之三公共危險罪、刑法第二百七十六條第一項之過失致死罪、刑法第二
    百八十四條第一項前段之過失傷害罪。又被告甲○○在有偵查犯罪職務之公務員
    發覺前，即主動向雲林縣警察局台西分局安南派出所警員報案自首，並接受裁判
    ，有上開派出所變死案件初步調查報告表及道路交通事故調查報告表報案人欄載
    述明確，合於自首要件，依刑法第六十二條前段規定減輕其刑。又被告甲○○酒
    醉駕車，因而致人受傷、死亡，依法應負刑事責任，過失致死罪部分爰依道路交
    通管理處罰條例第八十六條第一項規定加重其刑。被告甲○○一過失行為致邱家
    偉、邱蔡素死亡，致丙○○、邱詹長受傷為想像競合犯，應從一重過失致死罪處
    斷。被害人丙○○、邱詹長對被告甲○○於本院追加過失傷害告訴，因與過失致
    死部分有裁判上一罪關係，本院自得一併審理。又被告甲○○公共危險罪及過失
    致死罪二罪間犯意各別，行為互殊，應分論併罰。又被告甲○○於八十年間因詐
    欺案，經台灣高等法院台中分院判處有期徒刑一年確定，已於八十四年二月三日
    縮短刑期執行完畢，有台灣高等法院被告全國前案紀錄表一份在卷可稽，其再犯
    本件有期徒刑之罪，已逾五年不符累犯之要件，併予敘明。爰審酌被告二人之素
    行、犯後態度，被告乙○○擅闖紅燈致發生本件行車事故過失情節較大、被害人
    丙○○表示願原諒被告乙○○，及被告甲○○尚未與被害人及其家屬達成民事和
    解等一切情狀，分別量處如主文所示之刑，被告甲○○並定其應執行刑。末查被
    告乙○○未曾受有期徒刑以上刑之宣告，有臺灣雲林地方法院檢察署刑案資料查
    註紀錄表一紙在卷足憑，其偶因過失罹犯本罪，又其為被害人丙○○之夫婿，本
    件車禍後並負起被害人丙○○、邱詹長全家之生計，被害人丙○○請求給予緩刑
    宣告等情，業據被害人丙○○陳明在卷，本院認其經受此科刑教訓之後，當益知
    戒慎而無再犯之虞，認所宣告之刑，以暫不執行為適當，爰併宣告緩刑四年，以
    勵自新。
據上論斷，應依刑事訴訟法第二百九十九條第一項前段，刑法第一百八十五條之三、
第二百七十六條第一項、第二百八十四條第一項前段、第五十五條、第六十二條前段
、第五十一條第五款、第七十四條第一款，道路交通管理處罰條例第八十六條第一項
，罰金罰鍰提高標準條例第一條前段，判決如主文。
本案經檢察官林伯宇到庭執行職務。
中      華      民      國      八十九      年      六月    七    日
                                         臺灣雲林地方法院刑事第二庭
                                             法  官    紀  文  勝
右正本證明與原本無異。
如不服本判決，應於判決送達後十日內向本院提出上訴狀( 應附繕本 )。
                                             書記官    林  順  能
中      華      民      國      八十九      年      六      月    七    日
刑法第一百八十五條之三：服用毒品、麻醉藥品、酒類或其他相類之物，不能安全駕
動力交通工具而駕駛者，處一年以下有期徒刑、拘役或三萬元以下罰金。
刑法第二百七十六條：
一、因過失致人於死者，處二年以下有期徒刑、拘役或二千元以下罰金。
二、從事業務之人，因業務上之過失犯前項之罪者，處五年以下有期徒刑或拘役，得
    併科三千元以下罰金。
刑法第二百八十四條第一項前段：因過失傷害人者，處六月以下有期徒刑、拘役或五
百元以下罰金。


司法院資訊處製作；財團法人民間司法改革基金會備份。
